臺灣板橋地方法院刑事判決　　　　　　　96年度易字第1694號
公　訴　人　臺灣板橋地方法院檢察署檢察官
被　　　告　甲○○
　　　　　　　　　（現另案於臺灣臺北監獄臺北分監執行中）
上列被告因違反毒品危害防制條例案件，經檢察官提起公訴（96
年度毒偵字第1844、2109號），因被告於準備程序進行中就被訴
事實為有罪之陳述，經告知簡式審判程序之旨，本院裁定由受命
法官獨任進行簡式審判程序，並判決如下：
    主  文
甲○○犯如附表所示之罪，各處如附表所示之宣告刑，應執行有
期徒刑陸月，如易科罰金，以新臺幣壹仟元折算壹日。扣案甲基
安非他命參包（毛重壹點陸伍公克，因鑑驗使用零點零壹貳公克
，驗餘毛重壹點陸參捌公克）、甲基安非他命貳包（淨重零點貳
捌公克），均沒收銷燬之，包裝上開甲基安非他命之外包裝袋伍
個及吸食器貳組、藥鏟壹支，均沒收。
    事  實
一、甲○○前因施用毒品案件，經依本院87年度毒聲字第3306號
    裁定裁定送觀察、勒戒後，認有繼續施用毒品之傾向，再經
    本院以87年度毒聲字第3785號裁定令入戒治處所施以強制戒
    治，嗣經本院裁定停止戒治付保護管束，惟竟於保護管束期
    間違反保護管束應遵守事項情節重大，再經本院裁定撤銷停
    止戒治，令入戒治處所施以強制戒治，於民國89年4 月8 日
    強制戒治期滿，經臺灣板橋地方法院檢察署檢察官於同年4
    月28日以89年度戒毒偵字第287 號為不起訴處分確定；復因
    施用毒品案件，經本院以90年度毒聲字4576號裁定令入戒治
    處所施以強制戒治，於92年2 月17日戒治期滿，並由臺灣板
    橋地方法院檢察署檢察官於90年12月7 日以90年度毒偵字第
    4116號聲請簡易判決處刑，經本院於91年4 月11日以91年度
    重簡字第106 號判決判處有期徒刑4 月，於同年6 月24日確
    定，並於92年8 月28日執行完畢。詎仍不知悔改，強制戒治
    執行完畢後5 年內復基於施用第二級毒品安非他命之犯意，
    分別於96年2 月27日晚上8 時許及同年3 月5 日晚上7 時許
    ，均在臺北縣林口鄉○○○街1 之4 號4 樓住處，以將安非
    他命則置於玻璃球吸食器內以火燒烤產生煙霧後吸食之方式
    ，施用安非他命2 次，嗣分別於同年2 月27日上午9 時30分
    許，在其上開住處內為警查獲，並扣得安非他命3 小包（共
    毛重1.65公克，因鑑驗使用0.012 公克）及吸食器1 組；及
    於同年3 月7 日晚上9 時許，亦在其上開住處內為警查獲，
    並扣得安非他命2 小包（淨重0.28公克）、吸食器1 組、藥
    鏟1 支等物。
二、案經臺北縣政府警察局新莊分局報請臺灣板橋地方法院檢察
    署檢察官偵查起訴。
    理  由
一、訊據被告甲○○坦承前開犯罪實，而被告於96年2 月27日及
    同年3 月7 日為警所採尿液送臺灣檢驗科技股份有限公司檢
    驗結果，發現確有鴉片類、安非他命之陽性反應，此有臺北
    縣政府警察局新莊分局偵辦毒品案被移送者姓名及代碼對照
    表、臺灣檢驗科技股份有限公司96年3 月15日、同年3 月21
    日出具之濫用藥物檢驗報告各2 紙附卷可稽，次查，該檢驗
    中心係先以酵素免疫分析法（ＥＩＡ）篩驗，其尿液中海洛
    因代謝物嗎啡、安非他命濃度超出檢測範圍，再以氣相層析
    質普儀分析法（ＧＣ／ＭＳ）確認；其檢驗方法係以「氣相
    層析儀」先將物質氣化後，再經分析管分離，由於各種物質
    之沸點及對管柱之吸附力不同，在經過檢測器（Detector）
    測定後，表現出不同之滯留時間（Retension time），以滯
    留時間來判斷係何種物質；再利用「質普儀」為檢測器，將
    物質撞擊成碎片，記錄其質譜圖。因每個化合物之鍵結能力
    不同，故不同之物質會有其特定之質譜圖，因此在物質之判
    斷上有如指紋之鑑定，在理論上，扣除人為因素，其精確度
    已接近百分之百。此外，並有被告所有供施用之毒品安非他
    命5 小包，及其所有供施用毒品所用之吸食器2 組、藥鏟1
    支等扣案可資佐證，足證被告前開自白應與事實相符，應予
    信實。第查，被告前因施用毒品案件，經依本院87年度毒聲
    字第3306號裁定裁定送觀察、勒戒後，認有繼續施用毒品之
    傾向，再經本院以87年度毒聲字第3785號裁定令入戒治處所
    施以強制戒治，嗣經本院裁定停止戒治付保護管束，惟竟於
    保護管束期間違反保護管束應遵守事項情節重大，再經本院
    裁定撤銷停止戒治，令入戒治處所施以強制戒治，於民國89
    年4 月8 日強制戒治期滿，經臺灣板橋地方法院檢察署檢察
    官於同年4 月28日以89年度戒毒偵字第287 號為不起訴處分
    確定；復因施用毒品案件，經本院以90年度毒聲字4576號裁
    定令入戒治處所施以強制戒治，於92年2 月17日戒治期滿等
    情，有臺灣高等法院被告全國前案紀錄表在卷可稽，其於強
    制戒治釋放後，5 年內再犯施用第2 級毒品之罪，與毒品危
    害防制條例第23條第2 項之規定相符，殆無疑問。從而，本
    案事證已臻明確，被告犯行洵堪認定，自應依法論科。
二、按安非他命屬第2 級毒品，毒品危害防制條例第2 條第2 項
    第2 款定有明文。核被告甲○○所為，係犯毒品危害防制條
    例第10條第2 項之施用第2 級毒品罪；其持有安非他命之低
    度行為，為施用之高度行為所吸收，不另論罪。其所犯上開
    2 次施用毒品犯行，犯意各別，行為互異，應分論併罰。又
    被告有事實欄所載之執行紀錄，有臺灣高等法院被告前案紀
    錄表在卷可稽，其於有期徒刑執行完畢後之5 年以內，再犯
    本件有期徒刑以上之上開2 罪，為累犯，應依刑法第47條第
    1 項規定，均加重其刑。爰審酌被告已有因施用毒品獲不起
    訴處分之寬典，猶因施用安非他命再犯本罪，顯未衷心悛悔
    ，漠視法令之禁制，恣意濫用藥品，甚為可訾，兼衡其施用
    安非他命所生危害實以自戕健康為主，於他人尚無明顯重大
    危害及其犯後終能供認無隱，態度良好等一切情狀，分別量
    處如主文所示之刑。又被告本件犯罪時間乃在96年4 月24日
    以前，合於中華民國九十六年罪犯減刑條例所定之減刑條件
    ，爰依該條例第2 條第1 項第3 款規定，將其宣告刑各減其
    刑期二分之一，並均諭知易科罰金之折算標準，並定其應執
    行之刑，及諭知易科罰金之折算標準，用勵自新。公訴人雖
    具體求處有期徒刑8 月，然本院審酌上情，因認量處如主文
    所示之刑，已足昭炯戒，附此敘明。
四、扣案之安非他命3 小包（共毛重1.65公克，因鑑驗使用0.01
    2 公克，驗餘毛重1.638 公克）及安非他命2 小包（淨重0.
    28公克），係查獲之第2 級毒品，有台灣檢驗科技股份有限
    公司96年3 月12日濫用藥物檢驗報告、台北縣政府警察局新
    莊分局查獲毒品案初步檢驗報告書各1 紙可憑，不問是否屬
    於被告所有，應依毒品危害防制條例第18條第1 項前段之規
    定，宣告沒收銷燬之。另包裹前開第二級毒品安非他命之包
    裝袋5 個、吸食器2 組、藥鏟1 支，均係被告所有，供其施
    用第2 級毒品所用之物，業據被告供明在卷，併依刑法第38
    條第1 項第2 款之規定，宣告沒收。至於海洛因殘渣袋1 個
    ，被告供稱為其友人邱秀英所有之物，既與本案無涉，且上
    開物品為邱秀英案件之重要證物，爰不宣告沒收。
據上論斷，應依刑事訴訟法第273 條之1 第1 項、第299 條第1
項前段，毒品危害防制條例第10條第2 項、18條第1 項前段，刑
法第11條前段、第47條第1 項、第41條第1 項前段、第51條第5
款、第38條第1 項第2 款，中華民國九十六年罪犯減刑條例第2
條第1 項第3 款、第7 條、第9 條，判決如主文。
本案經檢察官馬中人到庭執行職務。
中　　華　　民　　國　　96　　年　　11　　月　　30　　日
                  刑事第十八庭  法　官  吳幸娥
以上正本證明與原本無異
如不服本判決應於送達後10日內向本院提出上訴狀
                                書記官　陳靜怡
中　　華　　民　　國　　96　　年　　11　　月　　30　　日
附表：
┌─┬───────┬──────┬──────┐
│編│施用毒品之時間│宣告主刑暨減│宣告從刑    │
│號│、地點        │刑後之刑    │            │
├─┼───────┼──────┼──────┤
│一│96年2 月27日晚│甲○○施用第│扣案第二級毒│
│  │上8 時許，在臺│二級毒品，累│品安非他命參│
│  │北縣林口鄉自強│犯，處有期徒│包（共毛重壹│
│  │二街1 之4 號4 │刑捌月，減為│點陸伍公克，│
│  │樓住處內施用甲│有期徒刑肆月│因鑑驗使用零│
│  │基安非他命1 次│，如易科罰金│點零壹貳公克│
│  │              │，以新臺幣壹│，驗餘毛重壹│
│  │              │仟元折算壹日│點陸參捌公克│
│  │              │。          │），沒收銷燬│
│  │              │            │之；包裹前開│
│  │              │            │第二級毒品安│
│  │              │            │非他命之包裝│
│  │              │            │袋參個、吸食│
│  │              │            │器壹組，均沒│
│  │              │            │收之        │
├─┼───────┼──────┼──────┤
│二│96年3 月5 日晚│甲○○施用第│扣案之第二級│
│  │間7 時許，亦在│二級毒品，累│毒品安非他命│
│  │上址內施用甲基│犯，處有期徒│貳包（淨重零│
│  │安非他命1 次  │刑捌月，減為│點貳捌公克）│
│  │              │有期徒刑肆月│沒收銷燬之；│
│  │              │，如易科罰金│包裹前開第二│
│  │              │，以新臺幣臺│級毒品安非他│
│  │              │仟元折算壹日│命之包裝袋貳│
│  │              │。          │個、吸食器壹│
│  │              │            │組、藥鏟壹支│
│  │              │            │，均沒收之  │
└─┴───────┴──────┴──────┘
附錄本案論罪科刑法條全文：
毒品危害防制條例第十條：
施用第一級毒品者，處六月以上五年以下有期徒刑。
施用第二級毒品者，處三年以下有期徒刑。
